臺灣高雄地方法院刑事判決　　　　　　　94年度訴字第2047號
公　訴　人　臺灣高雄地方法院檢察署檢察官
被　　　告　乙○○
上列被告因違反毒品危害防制條例案件，經檢察官提起公訴（起
訴案號：臺灣高雄地方法院檢察署94年度毒偵字第3998號、第40
86號）暨聲請併案審理（移併案號：臺灣高雄地方法院檢察署94
年度毒偵字第5479號），嗣因被告就被訴及其併辦全部犯罪事實
均為有罪之陳述，經本院告知簡式審判程序意旨，並聽取公訴人
及被告之意見後，本院合議庭裁定由受命法官獨任依簡式審判程
序審理、判決如下：
   主  文
乙○○連續施用第一級毒品，處有期徒刑壹年陸月。扣案之海洛
因壹袋（含包裝袋，淨重：零點零玖公克、空包裝重：零點壹
公克）、殘留第一級毒品海洛因之塑膠分裝勺壹支及小型夾鏈塑
膠袋袋、針筒支，均沒收銷燬之；美達研水壹罐、生理食鹽
水壹罐，均沒收。
    事  實
一、乙○○前於民國89年間，因施用毒品違反毒品危害防制條例
    案件，經本院以89年度毒聲字第8412號裁定送觀察、勒戒後
    ，認無繼續施用毒品之傾向，並於89年11月9 日出所，業經
    臺灣高雄地方法院檢察署檢察官於89年11月14日，以89年度
    毒偵字第7194號為不起訴處分確定。復於91年間，又涉犯施
    用毒品違反毒品危害防制條例案件，經本院以91年度毒聲字
    第3173號裁定送觀察、勒戒，因認有繼續施用毒品之傾向，
    由本院以91年毒聲字第3845號裁定令入戒治處所施以強制戒
    治，並於93年1 月9 日出監；嗣經本院於91年8 月9 日，以
    91年訴字第2106號判處有期徒刑6 月，如易科罰金，以300
    元折算1 日，且於91年9 月9 日確定；嗣另於92年間，再涉
    犯施用毒品違反毒品危害防制條例案件，經本院於92年7 月
    31日，以92年訴字第1352號判處有期徒刑1 年，並於92年8
    月23日確定；惟因通緝到案，而先執行上開有期徒刑6 月，
    並自93年1 月9 日起，至93年7 月8 日執行期滿，且自93年
    7 月9 日起，接續執行上開施用毒品案件所處有期徒刑1 年
    （按：刑期至94年6 月5 日始屆滿），嗣於94年3 月30日假
    釋付保護管束出獄（上開2 罪接續併合執行刑，均尚未執行
    完畢，不應論以累犯）。
二、詎乙○○仍不知戒絕毒癮，明知海洛因經公告列為毒品危害
    防制條例第2 條第2 項第1 款之第一級毒品，不得非法持有
    、施用，猶於上開觀察、勒戒，強制戒治執行完畢釋放後5
    年內，另行基於施用第一級毒品之概括犯意，連續於如下時
    、地、方法，施用第一級毒品海洛因：
    （一）先於94年4 月21日凌晨2 時許，在高雄市三民區建工
          加油站之公共廁所內，將毒品海洛因置於針筒內以注
          射方式，施用第一級毒品海洛因1 次。嗣因另涉搶奪
          案件，為警於94年4 月23日日下午5 時30分許，在高
          雄市三民區○○○路與義華路之路口查獲，並經毒品
          列管人口乙○○同意而採其尿液送驗結果，檢驗出嗎
          啡陽性反應，始悉上情。
    （二）復於94年4 月29日下午1 時30分許，在高雄市三民區
          建工加油站之公共廁所內，將毒品海洛因置於針筒內
          以注射方式，施用第一級毒品海洛因1 次；嗣於94年
          4 月29日下午5 時許，經警依法持搜索票前往其位在
          高雄市○○區○○路26巷19號住居處內搜索，扣得其
          所有而供注射海洛因使用之美達研水1 罐、生理食鹽
          水1 罐，及殘留第一級毒品海洛因之塑膠分裝勺1 支
          、小型夾鏈塑膠袋3 袋、針筒3 支，並經毒品列管人
          口乙○○同意而採其尿液送驗結果，檢驗出嗎啡陽性
          反應，始悉上情。
    （三）再於94年5 月11日上午10時許，在高雄市三民區建工
          加油站之公共廁所內，將毒品海洛因置於針筒內以注
          射方式，施用第一級毒品海洛因1 次；嗣於94年5 月
          13日中午12時45分許，在高雄縣鳳山市○○路與崗山
          北街口之北極殿前，適有執勤巡邏員警路過而見其左
          顧右盼、左手掌緊握、神色緊張而手臂有多處針孔注
          射新痕跡，經警檢視其左手掌時，始查獲扣得其左手
          掌內持有1 小袋第一級毒品海洛因（含包裝袋，淨重
          ：零點零玖公克、空包裝重：零點壹公克），並經
          毒品列管人口乙○○同意而採其尿液送驗結果，檢驗
          出嗎啡陽性反應，始悉上情。
三、案經高雄市政府警察局三民第二分局、鳳山分局報告臺灣高
    雄地方法院檢察署檢察官偵查起訴暨移請併案審理。
    理  由
壹、程序方面
一、按除被告所犯為死刑、無期徒刑、最輕本刑為三年以上有期
    徒刑之罪或高等法院管轄第一審案件者外，於法院行準備程
    序進行中，被告先就被訴事實為有罪之陳述時，審判長得告
    知被告簡式審判程序之旨，並聽取當事人、代理人、辯護人
    及輔佐人之意見後，裁定進行簡式審判程序；且受命法官行
    準備程序，與法院或審判長有同一之權限；又簡式審判程序
    之證據調查，不受刑事訴訟法第159 條第1 項、第161 條之
    2 、第161 條之3 、第163 條之1 及第164 條至第170 條規
    定之限制，刑事訴訟法第273 條之1 第1 項、第279 條第2
    項前段、第273 條之2 分別定有明文。
二、查本件被告所犯為死刑、無期徒刑、最輕本刑為三年以上有
    期徒刑以外之罪，且非高等法院管轄第一審之案件，其於準
    備程序就前揭被訴事實為有罪之陳述，經受命法官告知簡式
    審判程序之旨，並聽取當事人之意見後，本院認無不得或不
    宜改依簡式審判程序進行之處，爰依刑事訴訟法第273 條之
    1 第1 項、第284 條之1 ，裁定本件由受命法官獨任進行簡
    式審判程序，合先敘明。
貳、實體方面
一、上揭連續施用第一級毒品之犯罪事實，業據被告乙○○於本
    院94年10月7 日審理時供坦不諱；再被告上開時、地分別為
    警查獲時所採取其尿液，分送經高雄市立凱旋醫院、台灣檢
    驗科技股份有限公司均檢出嗎啡陽性反應，此有高雄市立凱
    旋醫院94年5 月9 日（檢體編號Ｈ─144 號）【詳見臺灣高
    雄地方法院檢察署94年度毒偵字第3998號卷第20頁】、（檢
    體編號Ｈ─135 號）【詳見同上署94年度毒偵字第5479號卷
    宗內警卷第9 頁】，及台灣檢驗科技股份有限公司94年6 月
    2 日濫用藥物尿液檢驗報告（檢體編號鳳警349 號）【詳見
    本院卷第13頁】共計3 紙、被告尿液採證代碼對照表及監管
    紀錄表各3 份、扣押物品清單3 紙、照片4 張（詳見同上署
    94年度毒偵字第4086卷宗內警卷第6 頁至第7 頁）、照片8
    張（詳見同上署94年度毒偵字第3998號卷宗內警卷第14頁至
    第17頁）在卷可稽；另扣案疑似含有第一級毒品海洛因成分
    粉末1 小袋（含包裝袋，淨重：零點零玖公克、空包裝重：
    零點壹公克），經送往法務部調查局檢驗結果，確實含有
    第一級毒品海洛因成分，有該局94年7 月13日調科壹字第22
    0020403 號鑑定通知書1 份附卷可徵；又扣案疑似殘留第一
    級毒品海洛因之塑膠分裝勺1 支及小型夾鏈塑膠袋3 袋、針
    筒3 支，均經送往高雄醫學大學附設中和紀念醫院檢驗結果
    ，確實均有殘留第一級毒品海洛因成分，此有高雄醫學大學
    附設中和紀念醫院檢驗編號第00000000 號、第00000000
    號、第00000000 號、第00000000 號、第00000000 號之
    檢驗報告書（詳見本院卷第39頁至第43頁）共計5 紙附卷可
    佐。足徵被告上開自白與事實相符，堪信為真實，而其上開
    連續施用第一級毒品之犯行，洵堪認定。又查被告前於89年
    間，因施用毒品案件，經本院以89年度毒聲字第8412號裁定
    送觀察、勒戒後，認無繼續施用毒品之傾向，並於89年11月
    9 日出所，業經臺灣高雄地方法院檢察署檢察官於89年11月
    14日，以89年度毒偵字第7194號為不起訴處分確定。復於91
    年間，又涉犯施用毒品違反毒品危害防制條例案件，經本院
    以91年度毒聲字第3173號裁定送觀察、勒戒，因認有繼續施
    用毒品之傾向，由本院以91年毒聲字第3845號裁定令入戒治
    處所施以強制戒治，並於93年1 月9 日出監之事實，有本院
    92年度訴字第1352號判決書、91年度訴字第2106號判決書、
    臺灣高等法院被告前案紀錄表與臺灣高雄地方法院檢察署刑
    案資料查註紀錄表各1 份在卷可稽，足徵被告確有於前開觀
    察勒戒、強制戒治之執行完畢釋放後，5 年內再犯上揭連續
    施用第一級毒品而事證明確，其犯行洵堪認定。
二、按海洛因係毒品危害防制條例第2 條第2 項第1 款之第一級
    毒品，不得非法持有、施用。(一)核被告乙○○上揭施用第一
    級毒品及扣得其所有第一級毒品1 小袋之所為，係犯違反毒
    品危害防制條例第10條第1 項之施用第一級毒品罪。(二)又被
    告上揭施用第二級毒品前之持有第一級毒品之低度行為，應
    為施用第一級毒品之高度行為所吸收，不另論罪。(三)再被告
    上開先後多次連續施用第一級毒品之犯行，因時間分別緊接
    ，所犯分別為構成要件相同之罪，顯均係基於概括之犯意反
    覆為之，為連續犯，依刑法第56條之規定，應以一罪論，並
    加重其刑。(四)至於公訴人聲請併案審理部分【上開事實欄二
    、（一）被告乙○○於94年4 月21日凌晨2 時許，在高雄市
    三民區建工加油站之公共廁所內，將毒品海洛因置於針筒內
    以注射方式，施用第一級毒品海洛因事實之移併案號：同上
    署94年度毒偵字第5479號）因與本件起訴部分（起訴案號：
    同上署94年度毒偵字第3998號、第4086號），相互間有連續
    犯之裁判上一罪之關係，已如前述，依審判不可分原則，本
    院自屬有權一併審理，併此敘明。
三、玆爰審酌被告於前經觀察、勒戒，強制戒治之執行完畢釋放
    後，仍未能徹底戒絕毒品，5 年內再犯本件上開連續施用第
    一級毒品海洛因罪，顯見其自制力不足，無法擺脫毒品，未
    能體悟施用毒品對自己、家人造成之傷害及社會之負擔，又
    自己不僅不知戒除施用毒品惡習，竟明知吸用毒品海洛因，
    具成癮性，況本件被告前於91年、92年間，因施用毒品案件
    ，分別經本院以91年訴字第2106號判處有期徒刑6 月及92年
    訴字第1352號判處有期徒刑1 年，各別確定在案，並自93年
    1 月9 日起，至93年7 月8 日執行上開有期徒刑6 月期滿，
    再接續自93年7月9日起，併合執行上揭有期徒刑1 年（按：
    刑期至94年6 月5 日始屆滿），嗣於94年3 月30日假釋付保
    護管束出獄，而上開2 罪接續併合執行刑，均尚未執行完畢
    ，雖不應論以累犯，此有最高法院94年度臺非字第173 號判
    決書1 份在卷可參，然本件量刑本不宜從輕，惟念所犯施用
    毒品罪乃屬戕害自身行為，且其犯後已坦認犯行，以及其智
    識程度為有高中肄業等一切情狀，爰量處如主文所示之刑，
    以期喚醒被告早日自我斷絕毒癮而不再自我戕害。
四、又上揭犯罪事實欄二、（三）扣得疑似含有第一級毒品海洛
　　因成分粉末1 小袋（含包裝袋，淨重：零點零玖公克、空包
　　裝重：零點壹公克），經送往法務部調查局檢驗結果，確
　　實含有第一級毒品海洛因成分，理由詳如上述；又上揭犯罪
　　事實欄二、（二）扣案疑似殘留第一級毒品海洛因之塑膠分
 　 裝勺1 支及小型夾鏈塑膠袋3 袋、針筒3 支，均經送往高雄
    醫學大學附設中和紀念醫院檢驗結果，確實均有殘留第一級
    毒品海洛因成分，理由詳如上述；再上開海洛因1 小袋之包
    裝袋復無法與其第一級毒品海洛因各別剝離，是上開1 小袋
    之包裝袋，應視同為第一級毒品。因此，上揭第一級毒品海
    洛1 小袋（含包裝袋，淨重：零點零玖公克、空包裝重：零
    點壹公克）、殘留第一級毒品海洛因之塑膠分裝勺1 支及
    小型夾鏈塑膠袋3 袋、針筒3 支，不問屬於犯人與否，依毒
    品危害防制條例第18條第1 項前段規定，均應諭知沒收銷燬
    之。又扣案之上開美達研水1 罐、生理食鹽水1 罐，均係被
    告所有供其施用第一級毒品犯罪使用之物，業據被告供明在
    卷，爰依刑法第38條第1 項第2 款前段規定宣告沒收之。至
    於鑑識耗損之第一級毒品海洛因，既已滅失，自毋庸諭知宣
    告沒收銷燬之，併此敘明。
五、至於臺灣高雄地方法院檢察署94年度毒偵字第3998號卷宗內
    之警卷第12頁扣押物品清單品名欄內之沾有血液長壽香煙1
    支，並有94年檢總管字第7894號扣押物品清單（詳見本院卷
    第23頁）1 紙在卷可憑，然上開沾有血液長壽香煙1 支，經
    送往高雄醫學大學附設中和紀念醫院檢驗結果，呈現甲基安
    非他命陰性反應、海洛因陰性反應，並有本院卷第44頁之高
    雄醫學大學附設中和紀念醫院94年7 月19日檢驗編號第0000
    00 00號檢驗報告1 紙附卷可徵，又上開沾有血液長壽香煙
    1 支並非供被告上揭犯罪所用，或預備供其犯罪所用之物，
    亦經被告供明在卷，爰不得宣告沒收之，附此敘明。
據上論斷，應依刑事訴訟法第273 條之1 第1 項、第284條之1、
第299 條第1 項前段，毒品危害防制條例第10條第1 項、第18條
第1 項前段，刑法第11條、第56條、第38條第1 項第2 款前段、
，判決如主文。
本案經檢察官甲○○到庭執行職務。
中　　華　　民　　國　　94　　年　　10　　月　　14    日
                  刑事第三庭  法　官  施添寶
中　　華　　民　　國　　94　　年　　10　　月　　14　　日
以上正本證明與原本無異。
如不服本判決，應於收受送達後10日內向本院提出上訴書狀。
　　　　　　　　　　　　　　  書記官  陳威志
附錄本案判決論罪科刑法條：
毒品危害防制條例第10條
施用第一級毒品者，處六月以上五年以下有期徒刑。
施用第二級毒品者，處三年以下有期徒
毒品危害防制條例第18條
查獲之第一、二級毒品及專供製造或施用第一、二級毒品之器具
，不問屬於犯人與否，均沒收銷燬之；查獲之第三、四級毒品及
製造或施用毒品之器具，無正當理由而擅自持有者，均沒入銷燬
之。但合於醫藥、研究或訓練之用者，得不予銷燬。
前項合於醫藥、研究或訓練用毒品或器具之管理辦法，由法務部
會同行政院衛生署定之。
